【裁判字號】    89,交易,61
【裁判日期】    890523
【裁判案由】    過失傷害
【裁判全文】
臺灣屏東地方法院刑事判決                          八十九年度交易字第六一號
    公  訴  人  臺灣屏東地方法院檢察署檢察官
    被      告  己○○
    輔  佐  人
    即被告之弟  戊○○
右列被告因過失傷害案件，經檢察官提起公訴（八十八年度偵字第五六三一號），本
院判決如左：
    主  文
己○○從事業務之人，因業務上之過失傷害人，處有期徒刑柒月。
    事  實
一、己○○平日以駕駛小貨車載運早點而販賣為業，駕駛小貨車為其附隨業務，為從
    事駕駛業務之人，於民國（下同）八十八年五月五日上午八時許，駕駛車號ＶＮ
    ─二七一九號自小貨車在屏東縣滿州鄉林村萬應公祠前之道路由林村往滿州
    村方向行駛，本應注意車前狀況，隨時採取必要之安全措施，而依當時情形，並
    無不能注意之情形，竟疏於注意車前狀況，撞及在其前方行駛由辛○○所騎乘後
    載其妻丁○○之車號ＣＣＯ─○四一號機車後載之丁○○之左腳，致使丁○○因
    而受有左側脛骨、腓骨骨折。
二、案經丁○○之夫辛○○訴由屏東縣警察局恆春分局報請臺灣屏東地方法院檢察署
    檢察官偵查起訴。
    理  由
一、訊據被告己○○固坦承有於前揭時地駕駛自小貨車，惟矢口否認有何犯行，辯稱
    ：「我未撞及辛○○之機車及丁○○，丁○○可能被其他車子撞及，我並沒有逃
    走，是乙○○說沒我的事，並要我先走，檢察官起訴意旨無非以證人乙○○、庚○○等二人之證詞，認我折返車禍現場及向洪女道歉，以及證人丙○○證稱我於
    屏東縣恆春鎮南門醫院，表示願負擔醫藥費等情，若未撞擊，何以一再道歉，有
    違常情，實則證人乙○○及庚○○二人皆未見車禍發生情形，證人個人之意見或
    推測之詞不得作為證據，又我的妻子甲○○至南門醫院探視丁○○答應給付醫藥
    費新台幣二萬元，乃基於道義上責任。又我所駕駛之自小貨車前方保險桿加裝有
    不鏽鋼防撞桿，論其硬度及堅固程度，遠在告訴人所騎乘機車尾端硬度之上，如
    有撞及告訴人之機車尾端而造成自小貨車前方保險桿受損，依經驗法則觀之，該
    力道應足以致告訴人機車尾端嚴重受損˙˙˙」云云。然查：右揭事實除據告
    訴人辛○○指訴歷歷，另證人即當時目擊者乙○○到庭證稱：「我並沒有叫被告
    趕快走，己○○撞到後，車子有回頭至現場，自承錯了，不小心撞到丁○○與辛○○。」（有本院八十九年四月二十七日審理筆錄在卷可稽）庚○○證稱：「我
    騎機車在小貨車後面，前後均無其他往來車輛，沒有見到撞到之情形，我看到辛○○機車偏向路邊，機車沒倒，丁○○還坐在機車上，她說受傷腳斷掉，己○○
    走過來向他們道歉，說對不起，辛○○要報警，我有說既已承認向你們道歉不用
    報警，之後我就去找車子來把被害人送醫。」（有本院八十九年五月九日審理筆
    錄可按）又證人即恆春鎮鄉民代表會副主席丙○○證稱：「當時我並不在現場，
    事件發生三日後，被告與其太太還有岳母前來找我，一同前往南門醫院看被害人
    丁○○與辛○○，在醫院內曾對丁○○謂：事情已發生，他要負責醫藥費及看護
    費等語。」（有本院八十九年四月二十七日審理筆錄在卷可稽）苟被告未撞及洪
    女，何以其一再表示歉意，並至醫院探視，所辯與常理有違，顯係事後卸責之詞
    ，不足採信，次查：被害人被撞時並無其他車在旁，被害人確知係被告所撞，亦
    據證人供述綦詳，且被害人丁○○確受有左側脛骨、腓骨骨折週傷，此有診斷證
    明書附卷可按，是被告之過失行為與被害人之受傷間既有相當之因果關係，被告
    自應負過失傷害罪責，事證明確，被告犯行洵堪認定。
二、按汽車駕駛人飲酒後其吐氣所含酒精成分超過每公升零點二五毫克以上者，不得
    駕車，又汽車行駛時，駕駛人應注意車前狀況及兩車並行間之間隔，並隨時採取
    必要之安全措施，道路交通安全規則第一百十四條第二款、第九十四條第三項分
    別定有明文，依當時之情形並無不能注意之情況，竟疏未注意並採取必要安全措
    施，被告之行為自應認為有過失。又刑法上所謂業務，係指以反覆同種類之行為
    目的之社會的活動而言，被告自承係以駕駛自小貨車載運早點販賣為業，駕車為
    其附隨業務，為從事業務之人，核其所為，係犯刑法第二百八十四條第二項前段
    之業務過失傷害罪，公訴人認為所犯為刑法第二百八十四條第一項前段普通過失
    傷害之罪，容有未洽，然屬同一基本社會事實，應予變更起訴法條。末查：被告
    肇事後，下車探視被害人時，猶一手持保力達Ｂ（含酒精成分）一手持杯邊飲邊
    走等情，已據告訴人辛○○被害人丁○○證人乙○○之供述在卷，雖因當時被告
    向被害人道歉表示願和解賠償，未報警處理，以致未由警測其吐氣含酒精濃度，
    未能證明其是否酒醉駕車，惟審酌被告犯罪後飾詞狡辯，毫無悔意，造成之傷害
    不輕，原先答應賠償醫藥費竟一再食言，且車禍至今已半年有餘，尚未與被害人
    達成和解等一切情狀，量處如主文所示之刑。
據上論斷，應依刑事訴訟法第二百九十九條第一項前段、第三百條，刑法二百八十四
條第二項前段，罰金罰鍰提高標準條例第一條前段，判決如主文。
本案經檢察官蔡榮龍到庭執行職務。
中      華      民      國      八十九      年      五    月  二十三    日
                                      臺灣屏東地方法院刑事第一庭
                                          審判長法  官  林金本
                                                法  官  林昌義
                                                法  官  何清富
右判決正本證明與原本無異。
對於本判決如有不服應於收受送達後十日內向本院提出上訴書狀上訴於台灣高等法院
高雄分院並按他造當事人之人數附具繕本。
                                    書記官   謝天祥
中    華    民    國     八十九      年      五      月       二十三  日
附錄本判決論罪之法條：
刑法二百八十四條第二項前段
從事業務之人，因業務上之過失傷害人，處一年以下有期徒刑、拘役或一千元以
下罰金。


司法院資訊處製作；財團法人民間司法改革基金會備份。
